臺灣板橋地方法院刑事判決　　　　　　　 96年度訴字第925號
公　訴　人　臺灣板橋地方法院檢察署檢察官
被　　　告　甲○○
　　　　　　　　　　現另案於臺灣臺北監獄臺北分監執行中
上列被告因毒品危害防制條例案件，經檢察官提起公訴（96年度
毒偵字第841 號），因被告為有罪陳述，經本院聽取當事人意見
後，裁定依簡式審判程序審判，判決如下：
    主  文
甲○○施用第一級毒品，累犯，處有期徒刑拾壹月。
扣案之半截香煙壹支，沒收。
    事  實
一、甲○○前曾於民國87年間因施用毒品案件，經本院裁定送勒
    戒處所觀察、勒戒後，認無繼續施用毒品傾向，經臺灣板橋
    地方法院檢察署檢察官於88年1 月12日以87年度偵字第2321
    2 號為不起訴處分。88年間，復因施用毒品案件，經本院裁
    定令入勒戒處所觀察、勒戒，經勒戒後被判定有繼續施用毒
    品傾向，經本院裁定送戒治處所施以強制戒治，並經本院判
    處有期徒刑7 月確定，於90年1 月17日強制戒治期滿執行完
    畢，接續執行上開有期徒刑，於90年8 月16日期滿執行完畢
    。甲○○於92年間，又因施用毒品案件，經本院裁定送戒治
    處所施以強制戒治，並經本院判處有期徒刑6 月確定，強制
    戒治部分於93年1月9日因毒品危害防制條例修正釋放接續執
    行上開有期徒刑，有期徒刑部分於93年7月8日執行完畢。95
    年間，甲○○因施用毒品案件，經本院判處有期徒刑6 月確
    定（現尚執行中）。
二、甲○○猶不知悔改，於前開第2 次強制戒治因法律修正出所
    及毒品案件判刑執行完畢後5 年內，明知毒品海洛因、甲基
    安非他命各屬毒品危害防制條例規定禁止持有、施用之第一
    級毒品及第二級毒品（下簡稱：海洛因、安非他命），竟基
    於施用海洛因、安非他命之犯意，於96年1 月18日6 時許，
    在臺北縣板橋市○○街136 巷4 弄10號（起訴書誤載為：臺
    北縣新莊市○○路291 號3 樓），以將海洛因及安非他命一
    起摻入香煙內之方式，同時施用海洛因、安非他命一次。嗣
    於96年1 月18日16時許，為警在臺北縣板橋市○○街136 巷
    4 弄10號查獲，並扣得屬甲○○所有供其施用海洛因、安非
    他命後所有已無毒品殘留之半截香煙1 支，且於當日17時20
    分至50分許之警詢中，經警徵得其同意採取尿液，經送鑑定
    結果，證實呈毒品海洛因代謝物之嗎啡陽性反應及（甲基）
    安非他命陽性反應。
三、案經臺北縣政府警察局板橋分局移送臺灣板橋地方法院檢察
    署檢察官偵查起訴
    理  由
一、訊據被告被告甲○○對其前揭同時施用海洛因及安非他命之
    事實坦承不諱，而其於96年1 月18日17時20分至50分許之警
    詢中經警採取之尿液，經送臺灣檢驗科技股份有限公司，以
    EIA 酵素免疫分析法初步檢驗，再以GC/MS 氣相層析質譜儀
    法確認檢驗，檢驗結果顯示，證實呈海洛因代謝物嗎啡陽性
    反應及（甲基）安非他命陽性反應，有該公司濫用藥物尿液
    檢驗報告在卷可稽，並有扣案之業經燃燒無毒品殘留之半截
    香煙1 支及搜索扣押筆錄、扣押物品目錄表、該半截香煙之
    照片附卷可證，均足以證明被告之自白核與事實相符。再參
    諸海洛因於人體內會代謝成嗎啡，因此涉嫌海洛因之吸食者
    係檢驗其尿液中之嗎啡反應等情，此為本院職務上已知之事
    實，復觀以被告自承其施用之物為海洛因，則被告所施用之
    與嗎啡有關之毒品係為海洛因之事實，亦應堪以認定。綜上
    ，被告之自白核與事實相符，其施用海洛因及安非他命之犯
    行，洵堪認定。
二、論罪科刑及沒收部分：
    (一)按犯毒品危害防制條例第10條之罪者，檢察官應聲請法院
      裁定令被告入勒戒處所觀察、勒戒，其期間不得逾2 月；
      觀察、勒戒或強制戒治執行完畢釋放後，5 年內再犯同條
      例第10條之罪者，檢察官應依法追訴，毒品危害防制條例
      第20條第1 項、第23條第2 項分別定有明文。查被告前因
      施用毒品案件，經法院先後裁定送觀察、勒戒、強制戒治
      及因施用毒品案件判刑之紀錄，如事實欄一所示，有臺灣
      高等法院被告前案紀錄表、全國施用毒品案件紀錄表在卷
      可稽，依最高法院95年度第7 次刑事庭會議決議之意旨，
      被告於其最近一次因施用毒品案件經判刑確定後5 年內，
      復犯施用毒品罪，其犯罪之訴追條件已具備，合先敘明。
    (二)次按海洛因、安非他命分別係毒品危害防制條例第2條第2
      項第1款、第2款所定之第一級毒品、第二級毒品，核被告
      施用海洛因、安非他命之行為，分別係犯毒品危害防制條
      例第10條第1項之施用第一級毒品罪及同條第2項之施用第
      二級毒品罪。被告施用海洛因、安非他命時之持有海洛因
      、安非他命行為，為高度之施用行為所吸收，均不另論罪
      。又被告係將海洛因、安非他命一起摻入香煙內而同時施
      用海洛因、安非他命之事實，為被告於本院自承在卷，而
      於警詢及檢察官偵查中俱未就被告是否係分別施用該2 種
      毒品一節，訊明被告．再同時將該二種毒品混合施用，係
      屬可能之情，亦有法務部調查局調科壹字第09262613310
      號函在卷可稽，是被告本案行為，係於同時地，以同一方
      法，施用海洛因、安非他命，因其僅有一個施用行為，同
      時觸犯上開二罪名，應構成想像競合犯。公訴人原起訴意
      旨認被告於96年1 月18日6 時許及於同日17時20分至50分
      許為警採尿前96小時內之某時點，係分別施用海洛因及施
      用安非他命各1 次，應分論併罰，尚有誤會。
    (三)被告有事實欄一所示之有期徒刑執行完畢之紀錄，有本院
      被告前案紀錄表1 份在卷可稽，其於5 年內再故意犯本件
      有期徒刑以上之本罪，依刑法第47條第1 項之規定，構成
      累犯，應加重其刑。
    (四)爰審酌被告犯罪動機、目的、犯行期間，前有施用毒品之
      犯行，仍不知悔悟，故態復萌，再次施用毒品，無法戒除
      施毒惡習，且其同時施用2 種毒品，於量刑時亦應予以斟
      酌等一切情狀，量處如主文所示之刑。
    (五)扣案之被告所有已使用之半截香煙1 支，因已剩半截（含
      濾嘴），有照片在卷可參，顯已無毒品殘留，而該半截香
      煙屬被告所有，且供其施用海洛因、安非他命所用之物，
      業據被告供明在卷，依刑法第38條第1 項第2 款規定，宣
      告沒收。
據上論斷，應依刑事訴訟法第299 條第1 項前段、第273 條之1
第1 項，毒品危害防制條例第10條第1 項、第2 項，刑法第11
條前段、第55條、第47條第1 項、第38條第1 項第2 款，判決如
主文。
本案經檢察官陳盈錦到庭執行職務。
中　　華　　民　　國　　96　　年　　4 　　月　　26　　日
                  刑事第四庭    法　官  王復生
以上正本證明與原本無異
如不服本判決應於送達後10日內向本院提出上訴狀
                                書記官　陳秀慧
中　　華　　民　　國　　96　　年　　5　　 月　　1 　　日
附錄本案論罪科刑法條全文：
毒品危害防制條例第10條
施用第一級毒品者，處 6 月以上 5 年以下有期徒刑。
施用第二級毒品者，處 3 年以下有期徒刑。
